【裁判字號】    92,上易,89
【裁判日期】    920212
【裁判案由】    預備殺人
【裁判全文】
臺灣高等法院高雄分院刑事判決                      九十二年度上易字第八九號
      上  訴  人
      即  被  告  乙○○  男  .
右上訴人因預備殺人案件，不服臺灣高雄地方法院九十一年度易字第三二一二號中華
民國九十一年十二月四日第一審判決（聲請簡易判決處刑案號：臺灣高雄地方法院檢
察署九十一年度偵字第九二六八號），提起上訴，本院判決如左：
    主  文
上訴駁回。
    事  實
一、乙○○曾於民國九十一年間犯有公共危險案件，經法院判處有期徒刑四月，如易
    科罰金，以三百元折算一日確定，甫於九十一年五月十五日易科罰金執行完畢（
    惟本案之犯罪時間係在此判決執行完畢之前，詳後述，不構成累犯）。乙○○於
    酒後因誤認甲○○係年籍、姓名不詳綽號「黑仔」之男子，與其有金錢糾紛，遂
    萌生殺人之犯意，先於九十一年一月十九日上午五時許，持其母梁吳桔所有長約
    二十公分之水果刀一支，至高雄縣茄萣鄉○○路○段一六三巷十九弄二十八號吳
    國賢住處，尋找甲○○，見甲○○不在該處，遂向他人揚言要找甲○○算帳；繼
    於同日上午十時許，持前開水果刀，至上開吳國賢住處，見甲○○在該處喝茶，
    便以左手自口袋中拿出前開水果刀預備衝向甲○○算帳，幸為甲○○即時察覺，
    拾起路旁木棍一支，將乙○○左手所持前開水果刀打掉。嗣經警據報前往處理，
    而查獲上情。
二、案經高雄縣警察局湖內分局報告臺灣高雄地方法院檢察署檢察官聲請簡易判決處
    刑，原審法院認為不宜，簽請改依通常程序審理。
    理  由
一、上訴人即被告乙○○經本院合法傳喚，無正當理由不到庭，惟查右揭犯罪事實，
    業據被告於警訊、偵查及原審時供承不諱，核與證人甲○○、鄭進南於原審審理
    時證述之情節相符，復有扣案被告所持其母梁吳桔所有之水果刀一把可佐，足認
    被告之自白核與事實相符。本件事證明確，被告預備殺人犯行，洵堪認定。
二、查被告於前揭時、地見被害人甲○○與友人喝茶，便以左手自口袋中拿出前開水
    果刀預備衝向甲○○算帳，係尚未至殺人行為之實行，應僅係屬預備殺人之階段
    ，核被告所為，係犯刑法第二百七十一條第三項、第一項之預備殺人罪。
三、原審以被告罪證明確，因予適用刑法第二百七十一條第三項、第一項、第四十一
    條第一項前段，罰金罰鍰提高標準條例第二條之規定，並審酌被告係因酒後誤認
    甲○○係與其有金錢糾紛之綽號「黑仔」者，致持其母之水果刀欲找甲○○算帳
    ，被告因有酒精依賴性疾病，心理壓力較大，另被告之母復患有大腸病癌，有被
    告所提診斷證明書二紙附卷可查，及被告犯後已坦承犯行、頗有悔意，復已與被
    害人甲○○達成和解，在原審有庭呈和解書一紙可憑等一切情狀，爰酌情從輕量
    處有期徒刑三月，且諭知如易科罰金折算之標準，而扣案被告所持供犯本罪所用
    之水果刀一把，為被告之母梁吳桔所有，業據被告陳明在卷，尚非屬違禁物，亦
    非屬被告所有之物，爰不予宣告沒收，認事用法核無違誤，所處之刑亦屬適當。
    被告上訴意旨，以原審量刑過重為由，指摘原判決不當，為無理由，應予駁回。
四、被告經合法傳喚，無正當理由不到庭，不待其陳述逕行判決。
據上論斷，應依刑事訴訟法第三百六十八條、第三百七十一條，判決如主文。
本案經檢察官方娜蓉到庭執行職務。
中    華    民    國      九十二      年      二      月     十二   日
                              臺灣高等法院高雄分院刑事第二庭
                                  審判長法官  林正雄
                                        法官  趙家光
                                        法官  黃壽燕
右正本證明與原本無異。
不得上訴。
                                  法院書記官  黃富美
中    華    民    國      九十二      年      二      月    十二    日
附錄本判決論罪科刑法條：
刑法第二百七十一條：
  殺人者，處死刑、無期徒刑或十年以上有期徒刑。
  前項之未遂犯罰之。
  預備犯第一項之罪者，處二年以下有期徒刑。


司法院資訊處製作；財團法人民間司法改革基金會備份。
